臺灣橋頭地方法院民事判決
111年度橋簡字第542號
原      告  王耀輝  
被      告  蔡珮瑛  


上列當事人間請求損害賠償事件，經原告提起刑事附帶民事訴訟
（本院110年度附民字第170號），由本院刑事庭裁定移送前來
，本院於民國111年8月23日言詞辯論終結，判決如下：
    主  文
被告應給付原告新臺幣110,850元，及自民國111年8月11日起至
清償日止，按週年利率百分之5計算之利息。
本判決得假執行。但被告如以新臺幣110,850元為原告預供擔保
，得免為假執行。
    事實及理由
壹、程序事項　　
一、訴狀送達後，原告不得將原訴變更或追加他訴。不變更訴訟
    標的，而補充或更正事實上或法律上之陳述者，非為訴之變
    更或追加。民事訴訟法第255條第1項本文、第256條分定明
    文。本件原告起訴時訴之聲明為：被告應給付原告新臺幣（
    下同）118,500萬元，及自起訴狀繕本送達翌日起至清償日
    止，按週年利率5％計算之利息；嗣於民國111年8月23日當庭
    變更為：被告應給付原告110,850元，利息不變(本院卷第45
    頁）。核原告上開所為，僅係更正事實上之陳述，參諸首揭
    規定，要無不合，應予准許。
二、本件被告經合法通知，未於言詞辯論期日到場，核無民事訴
    訟法第386 條所列各款情形，爰依原告之聲請，由其一造辯
    論而為判決。
貳、實體事項　　
一、原告主張：被告能預見提供銀行帳戶予不相識之人使用，極
    易遭人利用作為與有關財產犯罪之工具，可能使不詳之犯罪
    集團隱匿真實身分，而幫助犯罪集團掩飾或隱匿他人實施詐
    欺犯罪所得財物之用，竟仍不違其本意，基於幫助掩飾特定
    犯罪所得之去向及幫助不詳犯罪集團詐欺取財之不確定故意
    ，於109年6月9日前某日，在不詳地點，將名下中華郵政股
    份有限公司橋頭新市鎮○○○號000-00000000000000號帳戶（
    下稱上開帳戶）之存摺、提款卡及密碼等物，提供予某真實
    姓名年籍不詳之成年人，而容任其所屬之詐騙集團成員使用
    上開帳戶遂行犯罪。嗣該詐騙集團成員取得上開帳戶資料後
    ，意圖為自己不法之所有，基於詐欺取財及洗錢之犯意聯絡
    ，於109年6月9日前某日，在FACEBOOK臉書網站以「若慈師
    太」宗教組織之帳號刊登開運招財之不實公告，並透過LINE
    通訊軟體聯繫原告，施詐謊稱：可開運賺錢並將匯款金額作
    為投資彩券可幫助獲利云云，致原告陷於錯誤，於109年6月
    9日16時28分、6月10日17時15分、6月12日14時40分、6月16
    日13時30分、6月18日11時38分、6月18日12時28分，匯款95
    0元、2400元、24000元、18500元、16250元、48750元至上
    開帳戶內，旋遭他人提領一空。為此，爰依侵權行為、不當
    得利等法律關係，提起本件訴訟，請求本院擇一為有利原告
    之判斷等語。並聲明：如更正後之聲明。
二、被告未於言詞辯論期日到場，亦未提出書狀作何聲明或陳述
    。
三、本院得心證之理由
　㈠原告主張被告提供上開帳戶提款卡(含密碼)、存摺之行為導
　  致自己受騙，匯款共計110,850元至上開帳戶內，致使受有
    損害等事實，已經本院111年度金簡字第67號刑事簡易判決
    判處被告幫助犯洗錢防制法第14條第1項之洗錢罪，處有期
    徒刑3月，併科罰金5,000元確定，此有該案刑事判決書可證
    ，且經本院調取上開刑事案件卷宗查核無訛，依上開調查證
    據之結果，堪信原告之主張為真實。
  ㈡按因故意或過失，不法侵害他人之權利者，負損害賠償責任
    。故意以背於善良風俗之方法，加損害於他人者亦同；數人
    共同不法侵害他人之權利者，連帶負損害賠償責任；不能知
    其中孰為加害人者，亦同。造意人及幫助人，視為共同行為
    人，民法第184條第1項、第185條分別定有明文。是數人共
    同為侵權行為致加害於他人時，本各有賠償其損害全部之責
    。是被告將上開帳戶提供他人使用，致原告因而遭詐欺集團
    成員詐欺，將共計110,580元款項匯入上開帳戶而受有損害
    ，被告之行為係對該詐欺集團之詐欺取財侵權行為加以幫助
    ，屬侵害原告金錢之共同行為人，其既與他人共同故意不法
    侵害原告之財產權，造成原告受有損害，依前開規定，自應
    負侵權行為損害賠償責任。
　㈢末按給付無確定期限者，債務人於債權人得請求給付時，經
    其催告而未為給付，自受催告時起，負遲延責任。其經債權
    人起訴而送達訴狀，或依督促程序送達支付命令，或為其他
    相類之行為者，與催告有同一之效力；遲延之債務，以支付
    金錢為標的者，債權人得請求依法定利率計算之遲延利息；
    應付利息之債務，其利率未經約定，亦無法律可據者，週年
    利率為5％，民法第229條第2項、第233條第1項前段及第203
    條分別定有明文。查，原告所提民事起訴狀繕本係於111年7
    月21日公告黏貼於公告處並經登載司法院國內公示送達區，
    最後登載之日為111年7月21日，有本院公示送達證書可稽（
    見本院卷第33頁），依民事訴訟法第152條規定，於111年8
    月10日發生效力，揆諸前揭說明，原告自得請求被告給付自
    該狀送達翌日即111年8月11日起至清償日止，按週年利率5％
    計算之利息。　
四、從而，原告依侵權行為之法律關係，請求被告給付110,850
　　元，及自起訴狀繕本送達翌日即111年8月11日起至清償日止
    ，按週年利率5％計算之利息，為有理由，應予准許。至原告
    併依不當得利法律關係，請求被告給付110,850元，因與侵
    權行為法律關係屬各別請求本院為擇一有利判決之選擇合併
    ，而本院既就此部分為原告勝訴之判決，則其餘請求權主張
    ，自無庸再予審究，併此敘明。
五、本件係就民事訴訟法第427 條第1 項訴訟適用簡易程序所為
    被告敗訴之判決，爰依同法第389 條第1 項第3 款規定依職
    權宣告假執行，是原告陳明願供擔保聲請宣告假執行，核無
    必要，附此敘明之。並依同法第392條第2項，依職權為被告
    預供擔保，得免為假執行之宣告。
六、本件係刑事附帶民事訴訟裁定移送民事庭審理，依刑事訴訟
    法第504條第2項之規定，免納裁判費，且本件未再支出其他
    訴訟費用，故無庸為訴訟費用負擔之諭知。 　　　
中　　華　　民　　國　　111 　年　　9 　　月　　8 　　日
    　　　　　　　橋頭簡易庭　法　　　官  郭育秀
以上正本係照原本作成。
如不服本判決，應於送達後20日內，向本院提出上訴狀並表明上
訴理由，如於本判決宣示後送達前提起上訴者，應於判決送達後
20日內補提上訴理由書（須附繕本）。
中　　華　　民　　國　　111 　年　　9 　　月　　8 　　日
      　　　　　　　　　　　　書　記　官  塗蕙如